# 财务上预提增值税，但没有开票由税务风险？最长多长时间开票

提问人：风格的话 时间：2017-01-11 11:43:39
财务上预提增值税，但没有开票由税务风险？最长多长时间开票

回答人：chenyiwei
根据税法规定的增值税纳税义务发生时间确定。请注意：是在发生纳税义务时开票，不是反过来由开票决定纳税义务。当然如果在法定的纳税义务发生前先开票，则纳税义务在开票时发生。